【裁判字號】    89,易,4867
【裁判日期】    900215
【裁判案由】    違反著作權法
【裁判全文】
臺灣高雄地方法院刑事判決                        八十九年度易字第四八六七號
    公  訴  人  臺灣高雄地方法院檢察署檢察官
    被      告  癸○○
右列被告因違反著作權法案件，經檢察官提起公訴（八十九年度偵字第二一七四五、
二二三二六、二二三二八、二二三三三號）及移送併案審理（八十九年度偵字第二四
六四五、二七二七七、二八一二七、二八一二八、二八一二九、二八一三０、二八一
三一、二八一三二、二八一三三、二八一三四、二八一三五、二八一三六），本院判
決如左：
    主  文
癸○○共同以明知為侵害著作權之物，意圖營利而交付之方法侵害他人之著作權為常
業，處有期徒刑壹年貳月。緩刑參年。
扣案如附表一、二所示之盜版電腦程式及遊戲光碟片共柒仟壹佰拾玖片、如附表三所
示之盜版音樂光碟片壹佰陸拾陸片、目錄貳佰貳拾捌本，均沒收。
    事  實
一、癸○○明知顧健行（由檢察官另行偵辦）所有如附表一、二、三所示之電腦程式
    、遊戲光碟片，均係未得如附表所示各該著作權人同意或授權而擅自重製之侵害
    著作權之物，竟與顧健行共同基於意圖營利之常業犯意聯絡，自民國八十九年九
    月二十二日起，由顧健行提供如附表一所示之盜版電腦程式、遊戲光碟片，癸○○負責在高雄市○○○路一一七號騎樓前擺設攤位，並以每張盜版電腦程式光碟
    片新臺幣（下同）五百元、每張盜版電腦遊戲光碟片二百元之價格，將上開光碟
    片販賣並交付予不特定人牟利，癸○○則可抽取每片盜版電腦程式光碟片二十元
    、盜版遊戲光碟片十元之利潤，並恃此維生，嗣於同年月二十五日十九時三十分
    許，在上開攤位為警查獲，並扣得如附表一所示顧健行所有供販賣所用之盜版電
    腦程式及遊戲音樂光碟片共八百零一片、目錄一百零七本。詎癸○○仍不知悔悟
    ，復自同年十月中旬某日起，與顧健行、己○○、丁○○（該三人均由檢察官另
    行偵辦）承繼前開共同意圖營利之常業犯意聯絡，以每日薪資一千二百元之代價
    受僱於顧健行，並由顧健行提供如附表二、三所示之盜版電腦程式、遊戲、音樂
    光碟片，丁○○負責自高雄市○○路○段四七三巷七號八樓之五取出盜版光碟片
    運送予癸○○、己○○二人，癸○○、己○○則負責在高雄市○○路上擺設攤位
    販賣盜版光碟片，並以盜版光碟片每片五百元之價格，將附表二、三所示之盜版
    光碟片販賣並交付予不特定人牟利，而賴此維生。嗣於同年十二月一日二十二時
    三十分許，在高雄市○○○路一一九號前騎樓為警查獲，並在高雄市○○路○段
    四七三巷七號八樓之五扣得顧健行所有供販賣用之盜版電腦程式及遊戲光碟片共
    六千三百十八片（附表二）、盜版音樂光碟片一百六十六片（附表三）及目錄一
    百二十一本。
二、案經友立資訊股份有限公司、智冠科技股份有限公司、訊連科技股份有限公司訴
    由內政部警政署保安警察第二總隊第五大隊第三中隊移送臺灣高雄地方法院檢察
    署檢察官偵查起訴及臺灣高雄地方法院檢察署檢察官移送併案審理。
    理  由
一、訊據被告癸○○對於右揭事實均坦承不諱，核與告訴代理人戊○○、乙○○指訴
    情節相符，並有友立資訊股份有限公司、智冠科技股份有限公司、訊連科技股份
    有限公司、華康科技開發股份有限公司、趨勢科技股份有限公司、倚天資訊股份
    有限公司、和仲科技股份有限公司、昱泉國際股份有限公司、東石資訊股份有限
    公司、大宇資訊股份有限公司、美商微軟公司、壬○○○○樂股份有限公司、福
    茂唱片音樂股份有限公司、博德曼股份有限公司、丑○○○○份有限公司、甲○○○○業股份有限公司、丙○○○○份有限公司、子○○○○片股份有限公司寅
    ○○○○份有限公司、辛○○○○亞音樂股份有限公司、庚○○○○樂股份有限
    公司、艾迴股份有限公司享有如附表一、二、三所示各電腦程式、遊戲、音樂軟
    體著作權之權利證明文件附卷可稽，且有盜版電腦程式及遊戲光碟片共七千一百
    十九片、盜版音樂光碟片一百六十六片、目錄二百二十八本扣案可憑，是被告自
    白與事實相符，本件事證明確，被告犯行洵堪認定。
二、核被告所為係犯著作權法第九十四條，以犯第九十三條第三款以違反同法第八十
    七條第二款明知為侵害著作權之物，意圖營利而交付之方法侵害他人著作權為常
    業罪，公訴意旨漏未斟酌被告販賣之時間、數量，而認被告係犯同法第八十七條
    第二款之罪應依同法第九十三條第三款處斷，尚有未洽，惟其基本事實同一，本
    院自應予審理，並變更其起訴法條。又公訴人雖僅就被告八十九年九月二十二日
    起至同年月二十五日止販賣盜版光碟片之犯行提起公訴，然檢察官就犯罪事實一
    部起訴者，其效力及於全部，本件被告自同年十月中旬起至十二月一日止販賣盜
    版光碟片部分之犯罪事實，既與前揭論罪科刑部分有常業犯之關係，自為起訴效
    力所及，本院自應併予審理。又被告與顧健行、己○○、丁○○就上開犯行，有
    犯意聯絡及行為分擔，均為共同正犯。再被告以一行為同時侵害附表所示公司之
    著作財產權，為想像競合犯，應依刑法第五十五條前段規定從一重處斷。爰審酌
    智慧財產權之保障已蔚為世界經濟之潮流，亦係增進人類生活所必要之手段，被
    告為貪圖私利，而販賣盜版光碟片，損及我國之國際利益及國際形象，惟念其犯
    後坦承犯行等一切情狀，酌情量處如主文所示之刑。又被告前未曾受有期徒刑以
    上刑之宣告，有本院被告院內索引卡紀錄表、臺灣高等法院被告全國前案紀錄表
    各一份在卷可按，且其事後坦承犯行已有悔意，經此偵查、起訴及論罪科刑程序
    ，當知所警惕，信無再犯之虞，本院認所宣告之刑以暫不執行為適當，爰併諭知
    緩刑三年，以啟自新。扣案如附表一、二所示之盜版電腦程式、遊戲光碟片共七
    千一百十九片、如附表三所示之盜版音樂光碟片一百六十六片、目錄二百二十八
    本，係供被告犯罪所用之物，且為共同正犯顧健行所有，業據被告供承在卷，爰
    依刑法第三十八條第一項第二款規定宣告沒收。
據上論斷，應依刑事訴訟法第二百九十九條第一項前段、第三百條，著作權法第八十
七條第二款、第九十三條第三款、第九十四條，刑法第十一條前段、第二十八條、第
五十五條、第七十四條第一款、第三十八條第一項第二款，判決如主文。
中      華      民      國      九十    年      二      月      十五    日
                                  臺灣高雄地方法院刑事第一庭
                                          法  官  黃  悅  璇
右正本證明與原本無異。
如不服本判決，應於判決送達後十日內，向本院提出上訴狀。
                                          書記官  沈      蘊
中    華    民    國      九十      年      二      月      十六      日
附錄法條：
著作權法第八十七條第二款：
  有下列情形之一者，除本法另有規定外，視為侵害著作權或製版權：
  二、明知為侵害著作權或製版權之物，而散布或意圖散布而陳列或持有或意圖營利
      而交付者。
著作權法第九十三條第三款：
  有下列情形之一者，處二年以下有期徒刑，得併科新臺幣十萬元以下罰金：
  三、以第八十七條各款方法之一侵害他人之著作權者。
著作權法第九十四條：
  以犯第九十一條、第九十二條或第九十三條之罪為常業者，處一年以上七年以下有
  期徒刑，得併科新台幣四十五萬元以下罰金。


司法院資訊處製作；財團法人民間司法改革基金會備份。
